【裁判字號】    91,訴,704
【裁判日期】    920124
【裁判案由】    違反槍砲彈藥刀械管制條例
【裁判全文】
臺灣新竹地方法院刑事判決                          九十一年度訴字第七四號
    公  訴  人  臺灣新竹地方法院檢察署檢察官
    被      告  丙○○
    指定辯護人  本院公設辯護人林建和
右列被告因違反槍砲彈藥刀械管制條例案件，經檢察官提起公訴（九十一年度偵字第
五一七七號），本院判決如左：
    主  文
丙○○未經許可，運輸可發射子彈具有殺傷力之改造手槍，未遂，處有期徒刑貳年陸
月，併科罰金新臺幣柒萬元，罰金如易服勞役，以新臺幣玖佰元即銀元佰元折算壹
日。
扣案之仿ＦＮ廠半自動手槍製造之金屬玩具手槍壹支（槍枝管制編號0000000
000號）沒收。
    事  實
一、丙○○於民國九十一年九月二日不詳時間與不知情之甲○○，自桃園縣大園鄉由
    丙○○駕駛車牌號碼ＤＹ－四一五一號自用小客車搭載甲○○，於同日十八時、
    十九時許抵達位在新竹縣湖口鄉中勢村六鄰五號之停車場內，明知綽號「坤哥」
    之不詳姓名年籍成年男子所交付未經包裝之手槍乙支係仿ＦＮ廠半自動手槍製造
    之金屬玩具手槍，經換裝土造金屬槍管而製成之可發射子彈具有殺傷力之改造手
    槍（含彈匣乙個），竟未經許可予以收受，並接受乙○○（另案偵辦）之囑咐欲
    將該槍攜往桃園縣大園鄉交付乙○○，嗣於同日二十時二十分許，因迷路在新竹
    縣湖口鄉中勢村六鄰五號停車場附近徘徊，為警接獲線報當場查獲而未遂，並在
    丙○○腰際起出且扣得上開具殺傷力改造手搶乙支及不具殺傷力之土造子彈三顆
    ，始悉上情。
二、案經新竹縣警察局竹北分局報請臺灣新竹地方法院檢察署檢察官偵查起訴。
    理  由
一、訊據被告丙○○對於右揭時地收受改造手槍、且目的係欲攜往桃園縣大園鄉交付
    乙○○之事實，於偵查及本院審理時坦承不諱（偵卷第六頁至第七頁、第十三頁
    、第二二頁至第二三頁、本院卷第十四頁、第二八頁至第二九頁、第三六頁至第
    三七頁），並有改造手槍乙支扣案可資佐證，而被告經查扣之槍枝（槍枝管制編
    號0000000000號），係由仿ＦＮ廠半自動手槍製造之金屬玩具槍換裝
    土造金屬槍管而成之改造手槍，機械性能良好，認具殺傷力，亦經內政部警政署
    刑事警察局鑑驗明確，有該局九十一年九月二十一日刑鑑字第○九一○二三六九
    一九號槍彈鑑定書乙份在卷可稽（偵卷第二五頁至第三一頁），且綽號「坤哥」
    之不詳姓名年籍成年男子交付該把具殺傷力之改造手槍時，並未飾以任何包裝，
    故被告得明確知悉其收受之物為改造手槍，復據被告自承在卷（本院卷第三七頁
    ），足認被告自白確與事實相符，本件事證明確，被告違反槍砲彈藥刀械管制條
    例犯行堪予認定，應依法論科。
二、按運輸二字之標準，為包括國際間及國內間，即以運輸之意思，由甲地運至乙地
    之行為謂之運輸；且係指非販賣，非持有之意思而以單純運輸之意思，將物自一
    地運至相當距離之另一地，並含有運輸之作用者而言，有最高法院二十四年七月
    民刑庭會議決議，及七十九年度臺上字第九八一號判決意旨可資參照。是被告在
    新竹縣湖口鄉中勢村六鄰五號之停車場內收受上揭改造手槍欲前往桃園縣大園鄉
    交付乙○○，惟因迷路而於新竹縣湖口鄉中勢村六鄰五號停車場附近為警查獲，
    足認其尚未運輸至相當距離之另一地，則被告此部分行為應成立槍砲彈藥刀械管
    制條例第十一條第一項、第五項未經許可，運輸可發射子彈具有殺傷力之改造手
    槍未遂罪，公訴人認被告此部分所為係犯同法第十一條第四項之未經許可，持有
    可發射子彈具殺傷力之改造手槍罪，尚有未洽，惟其基本事實同一，起訴法條應
    予變更。核被告所為，係犯槍砲彈藥刀械管制條例第十一條第五項、第一項之未
    經許可，運輸可發射子彈具有殺傷力之改造手槍未遂罪。其持有之低度行為，應
    為運輸之高度行為所吸收，不另論罪，又被告已著手於運輸改造手槍行為之實行
    而不遂，為未遂犯，爰依刑法第二十六條前段之規定，按既遂犯之刑減輕其刑。
    爰審酌被告犯罪後坦承犯行，態度良好，惟其年輕力壯，竟不思進取，運輸改造
    槍枝之行為，對於社會形成潛在威脅，並危及人民普遍追求社會安全、安定、安
    心之理想，造成治安惡化，亂象叢生，及其犯罪之動機、目的、手段、品行、生
    活狀況、智識程度等一切情狀，量處如主文所示之刑，併科罰金新台幣七萬元，
    罰金部分並諭知易服勞役之折算標準。扣案之仿ＦＮ廠半自動手槍製造之金屬玩
    具手槍一支（槍枝管制編號0000000000號，含彈匣乙個）為違禁物，
    應依刑法第三十八條第一項第一款之規定宣告沒收。至扣案之子彈三顆，經送鑑
    定認不具殺傷力，有前揭內政部警政署刑事警察局九十一年九月二十一日刑鑑字
    第○九一○二三六九一九號槍彈鑑定書乙份可參，且其亦非違禁物或供改造手槍
    所用之物，爰不予宣告沒收，併此敘明。
三、據上論斷，應依刑事訴訟法第二百九十九條第一項前段、第三百條，槍砲彈藥刀
    械管制條例第十一條第一項、第五項，刑法第十一條前段、第二十六條、第四十
    二條第二項、第三十八條第一項第一款，罰金罰鍰提高標準條例第二條，現行法
    規所定貨幣單位折算新臺幣條例第二條，判決如主文。
本案經檢察官邱朝智到庭執行職務。
中      華      民      國    九十二    年      一      月    二十四    日
                              臺灣新竹地方法院刑事第二庭
                                  審判長法  官   王銘勇
                                        法  官   黃美盈
                                        法  官   楊數盈
右正本證明與原本無異。
如不服本判決，應於判決送達後十日內向本院提出上訴狀 (應附繕本)。
                                        書記官   沈藝珠
中      華      民      國    九十二    年      一      月    二十四    日
附錄本案論罪科刑法條全文：
槍砲彈藥刀械管制條例第十一條第一項：
未經許可，製造、販賣或運輸第四條第一款所稱其他可發射金屬或子彈具有殺傷力之
各式槍砲者，處五年以上有期徒刑，併科新臺幣一千萬元以下罰金。
槍砲彈藥刀械管制條例第十一條第五項：
第一項至第三項之未遂犯罰之。


司法院資訊處製作；財團法人民間司法改革基金會備份。
